臺灣高等法院臺南分院刑事判決
111年度金上訴字第612號
上  訴  人  臺灣臺南地方檢察署檢察官
被      告  胡裕隆


上列上訴人因被告洗錢防制法等案件，不服臺灣臺南地方法院11
0年度金訴字第560號中華民國111年3月22日第一審判決（起訴案
號：臺灣臺南地方檢察署110年度偵字第24445、25108號，移送
併辦案號：臺灣臺南地方檢察署111年度偵字第6302、7630、109
95號），提起上訴，本院判決如下：
    主  文
原判決撤銷。
胡裕隆幫助犯洗錢防制法第十四條第一項之一般洗錢罪，處有期
徒刑伍月，併科罰金新臺幣貳萬元，罰金如易服勞役，以新臺幣
壹仟元折算壹日。
    事  實
一、胡裕隆為具有正常識別能力之成年人，可預見若有人不使用
    自己金融帳戶而試圖取得他人帳戶使用，極有可能係為遂行
    詐欺取財犯罪之目的，如任意將自己金融帳戶提款卡（依指
    示變更密碼）提供給來路不明之人使用，有遭財產犯罪者利
    用作為詐欺取財轉帳匯款等犯罪工具之高度可能性，且受詐
    騙之被害人匯入之款項遭提領後，即產生遮斷資金流動軌跡
    以逃避國家追訴處罰之結果，竟因需錢孔急，基於縱然有人
    使用其金融帳戶實施詐欺取財犯罪或以之洗錢亦不違背其本
    意之幫助故意，於臉書看見租用帳戶廣告後，點入廣告上之
    LINE帳號與暱稱「林怡青」真實姓名年籍不詳之人（無證據
    證明為未滿18歲之人）聯繫，依「林怡青」指示，於民國11
    0年9月9日14時16分許，在臺南市○○區○○路0號統一超商○○門
    市，以每個帳戶每月新臺幣（下同）45,000元之對價，將附
    表一所示甲、乙、丙帳戶之提款卡，以交貨便方式寄予「林
    怡青」，並以通訊軟體LINE告知提款卡密碼，而容任他人使
    用附表一所示帳戶遂行犯罪。嗣真實姓名年籍不詳之人取得
    該附表一所示帳戶提款卡後，即意圖為自己不法之所有，基
    於詐欺取財之犯意，於附表二所示時間，在不詳地點，以附
    表二所示方法施用詐術，致如附表二所示之被害人均陷於錯
    誤，分別於附表二所示時間，匯款如附表二所示金額至附表
    一所示帳戶（各匯入款帳戶詳附表二所示），所匯入之款項
    ，除附表二編號2之被害人廖晏辛匯入○○郵局第②筆49,989元
    及附表二編號4之被害人鍾秉翰匯入○○郵局之29,985元，因
    通報警示經臺南○○郵局圈存抵銷未及領出外，其餘均遭詐騙
    者使用提款卡提領，進而掩飾、隱匿該等詐欺犯罪所得之去
    向及所在。嗣經附表二所示被害人發覺受騙報警處理，為警
    調閱附表一所示帳戶資料，始循線查悉上情。
二、案經被害人李宸翔訴由宜蘭縣政府警察局蘇澳分局、被害人
    廖晏辛、戴美玉訴由臺南市政府警察局善化分局、被害人鍾
    秉翰訴由臺南市政府警察局永康分局、被害人陳惠芳訴由嘉
    義縣政府警察局、被害人羅濟銘訴由桃園市政府警察局大園
    分局，分別報告臺灣臺南地方檢察署檢察官偵查起訴或移送
    併辦。
    理  由
壹、程序部分
    本判決引為判斷基礎之被告以外之人審判外之傳聞供述證據
    ，經檢察官、被告於本院準備程序及審理時均同意作為證據
    使用（本院卷第83頁、第121頁），本院審酌該等證據作成
    時之情況，並無違法或不當取證情事，亦無顯不可信或證明
    力過低，而均認為適當，依刑事訴訟法第159條之5規定，均
    有證據能力。另本判決引用之非供述證據，均依法定程序取
    得，經本院審理時逐一提示而為合法調查，與本案待證事實
    間復具相當關聯性，自得據為裁判基礎。
貳、認定犯罪事實所憑之證據及理由
一、訊據被告固不否認有提供附表一所示甲、乙、丙帳戶之提款
    卡（含密碼）予他人使用，惟矢口否認有何幫助詐欺取財、
    幫助洗錢等犯行，辯稱：我在臉書上看到博奕運動彩券的廣
    告，經聯繫對方後，對方表示因為資金龐大，需要租用帳戶
    ，每個帳戶每月租金45,000元，其上有通訊軟體LINE帳號，
    我就加入該LINE帳號聯繫自稱「林怡青」之人，她要我拍下
    存摺照片，要求我寄出提款卡，會於3日內將租金匯給我，
    我才把附表一所示帳戶之提款卡提供給對方，再以LINE告知
    提款卡密碼，我也是被騙的云云。
二、經查：
　㈠被告於110年9月9日14時16分許，在臺南市○○區○○路0號統一
    超商○○門市，以每個帳戶每月45,000元之對價，將附表一所
    示帳戶之提款卡，寄予通訊軟體LINE暱稱「林怡青」真實姓
    名年籍不詳之人，再以LINE告知提款卡密碼。嗣詐騙者取得
    附表一所示提款卡後，意圖為自己不法所有，基於詐欺取財
    之犯意，分別於附表二所示時間，在不詳地點，以附表二所
    示之方法施用詐術，致如附表二所示之被害人均陷於錯誤，
    於附表二所示時間，匯款如附表二所示金額至指定之附表一
    所示帳戶（各該匯入款金額、帳戶如附表二所示）等情，業
    據附表二所示之被害人李宸翔等6人於警詢證述明確，並有
    附表一所示各該帳戶之存摺、開戶資料、交易明細各1份（
    警一卷第27至29頁，警二卷第87至107頁）、統一超商交貨
    便及電子發票證明聯照片各1張（偵一卷第17至21頁）、LIN
    E對話紀錄截圖（警二卷第19至65頁，偵一卷第23至89頁）
    附卷，復有附表二證據出處欄所示各該證據資料可資佐證。
    上情復為被告所不爭執（本院卷第84頁不爭執之事項），堪
    可認定。
　㈡附表二所示各該被害人分別匯款入附表二所示甲、乙、丙帳
    戶後，除附表二編號2之被害人廖晏辛匯入○○郵局第②筆49,9
    89元及附表二編號4之被害人鍾秉翰匯入○○郵局之29,985元
    ，因通報警示被○○郵局圈存抵銷未及領出外，其餘均使用提
    款卡提領，有前引附表一所示甲、乙、丙帳戶之交易明細各
    1份附卷可稽。該提領款項之人無從查考，所提領之款項亦
    已不知去向，顯然已造成金流斷點，難以調查該詐欺犯罪所
    得之去向及所在。
三、被告構成幫助詐欺取財罪之說明
　㈠刑法上故意，分直接故意（確定故意）與間接故意（不確定
    故意），行為人對於構成犯罪之事實，明知並有意使其發生
    者，為直接故意；行為人對於構成犯罪之事實，預見其發生
    而其發生並不違背其本意者，為間接故意。再幫助犯成立，
    以行為人主觀上認識被幫助者，正欲從事犯罪或係正在從事
    犯罪，且該犯罪有既遂可能，而其行為足以幫助他人實現構
    成要件者，即具有幫助故意，並不以行為人確知被幫助者係
    犯何罪名為必要。　
　㈡金融存款帳戶，事關存戶個人財產權益之保障，與存戶之印
    章、提款卡結合，其專屬性、私密性更形提高，除非本人授
    權或與本人具密切之關係者，難認有何理由可自由流通使用
    該提款卡；縱有特殊情況偶有將提款卡交付他人之需，亦必
    深入瞭解其用途後再行提供以使用，恆係吾人日常生活經驗
    與事理；且金融帳戶為個人理財之工具，申請開設金融帳戶
    並無任何特殊之限制，一般民眾皆可以存入最低開戶金額之
    方式申請開戶，任何人可在不同之金融機構申請多數之存款
    帳戶使用，並無困難，此乃眾所週知之事實，則依一般人之
    社會生活經驗，苟見非親非故之人不以自己名義申請開戶，
    反而以出價蒐購或其他方式向他人蒐集金融帳戶供己使用，
    當可預見蒐集金融帳戶者，係將所蒐集之帳戶用於從事財產
    犯罪。況觀諸現今社會上，詐欺集團蒐購人頭帳戶，持以實
    施詐欺取財犯罪之事，常有所聞，政府機關及大眾媒體亦一
    再宣導反詐騙之事，現代國人日常生活經常接觸之自動櫃員
    機周圍及操作時顯示之畫面，亦無不以醒目之方式再三提醒
    ，政府更因此降低每日可轉帳金額上限，可見反詐騙活動已
    為公眾所週知，是倘持有金融存款帳戶之人任意提供其帳戶
    予他人使用時，自可預見該受讓金融存款帳戶資料之人可能
    將之用以實施詐欺取財犯罪。再金融帳戶一般乃作為存、提
    款之用，而實施詐欺行為之人之所以要蒐集金融帳戶，無非
    是作為收受及提領詐欺犯罪所得之人頭帳戶使用，以使自己
    隱身幕後逃避查緝，此在政府機關、金融機構及大眾媒體一
    再宣導下，亦為公眾週知之事實。本件被告於交付附表一帳
    戶提款卡時，為心智成熟之成年人，具有工作經驗，又會使
    用網際網路，顯非與社會隔絕而不知世事之人，對於上開各
    情自有認識且得以預見。況依被告供述及卷附被告與「林怡
    青」之LINE對話紀錄擷圖，被告既自稱出租一個帳戶每月可
    獲得45,000元租金一事並不合理，又未查證「林怡青」之真
    實姓名、年籍資料、來歷及其租用帳戶之用途，即恣意將其
    附表一所示金融帳戶提款卡（含密碼）提供予來路不明之「
    林怡青」，足認被告對於自己利益之考量遠高於他人財產法
    益是否因此受害，而容任其金融帳戶可能淪為詐欺犯罪工具
    ，縱有人因此受騙匯入款項，並遭詐騙者提領，亦不違背其
    本意，自具有幫助詐欺取財之不確定故意至明。
四、被告構成幫助洗錢罪之說明　
　㈠刑法第30條之幫助犯，係以行為人主觀上有幫助故意，客觀
    上有幫助行為，即對於犯罪與正犯有共同認識，而以幫助意
    思，對於正犯資以助力，但未參與實行犯罪之行為者而言。
    幫助犯之故意，除需有認識其行為足以幫助他人實現故意不
    法構成要件之「幫助故意」外，尚需具備幫助他人實現該特
    定不法構成要件之「幫助既遂故意」，惟行為人只要概略認
    識該特定犯罪之不法內涵即可，無庸過於瞭解正犯行為之細
    節或具體內容。此即學理上所謂幫助犯之「雙重故意」。金
    融帳戶乃個人理財工具，依我國現狀，申設金融帳戶並無任
    何特殊限制，且可於不同之金融機構申請多數帳戶使用，是
    依一般人之社會通念，若見他人不以自己名義申請帳戶，反
    而收購或借用別人之金融帳戶以供使用，並要求提供提款卡
    及告知密碼，則提供金融帳戶者主觀上如認識該帳戶可能作
    為對方收受、提領特定犯罪所得使用，對方提領後會產生遮
    斷金流以逃避國家追訴、處罰之效果，仍基於幫助之犯意，
    而提供該帳戶之提款卡及密碼，以利洗錢實行，仍可成立一
    般洗錢罪之幫助犯。故行為人提供金融帳戶提款卡及密碼予
    不認識之人，固非屬洗錢防制法第2條所稱之洗錢行為，不
    成立一般洗錢罪之正犯；然行為人主觀上如認識該帳戶可能
    作為收受、提領特定犯罪所得使用，他人提領後會產生遮斷
    資金流動軌跡以逃避國家追訴、處罰之效果，仍基於幫助之
    犯意而提供，則應論以幫助犯一般洗錢罪（最高法院109年
    度台上字第5354號判決參照）。
　㈡本件被告將所申辦附表一所示帳戶提款卡（含密碼），恣意
    提供給素不相識、毫無信任基礎、真實姓名年籍不詳之人使
    用，顯然可以預見其附表一所示帳戶被作為財產犯罪收取贓
    款之可能性甚高，該等帳戶內會有非被告個人款項之資金進
    出，雖帳戶戶名仍為被告，外觀上帳戶內之資金係顯示由被
    告取得，但實際匯入帳戶之款項，最後乃是由身分不詳、實
    際掌控該帳戶之詐騙者取得，被害人遭詐騙所匯入之款項，
    在該實際掌控被告帳戶之詐騙者領取後，該犯罪所得實際去
    向，已無從查考，形成金流斷點，因而產生掩飾詐欺犯罪所
    得去向及所在之效果，此應為被告所得認知。故被告雖無收
    受、持有或使用特定犯罪所得之情形，亦無積極之移轉或變
    更特定犯罪所得之行為，非屬洗錢防制法第2條第1款、第3
    款所稱之洗錢行為，但其無視於帳戶可能作為財產犯罪所用
    ，且帳戶內之贓款一旦遭到提領，將形成資金斷點，致使偵
    查機關難以追查實施犯罪之人，仍恣意提供附表一所示帳戶
    提款卡（含密碼）予來路不明之人使用，顯有容任而不違反
    其本意之幫助洗錢之不確定故意甚明，而該當於一般洗錢罪
    之幫助犯。
五、綜上所述，被告既能預見其提供附表一所示帳戶提款卡予來
    路不明之人，將可能被詐騙者利用作為收取詐騙贓款帳戶之
    用，亦能預見詐騙者提領犯罪所得後將產生遮斷資金流動之
    追查斷點，以逃避國家追訴、處罰之結果，仍恣意提供帳戶
    提款卡（含密碼）予他人使用，而容任該結果發生，則該結
    果之發生應不違背其本意，被告自有幫助詐欺取財與幫助一
    般洗錢之不確定故意與行為至明，被告否認犯罪之辯解，委
    無足採。從而，本案事證明確，被告犯行洵堪認定，應依法
    論罪科刑。
參、論罪科刑
一、按刑法上之幫助犯，係指以幫助之意思，對於正犯資以助力
    ，而未參與實施犯罪之行為者而言（最高法院49年度台上字
    第77號判決要旨參照）。而刑法關於正犯、幫助犯之區別，
    係以其主觀之犯意及客觀之犯行為標準，凡以自己犯罪之意
    思而參與犯罪，無論其所參與者是否犯罪構成要件之行為，
    皆為正犯，其以幫助他人犯罪之意思而參與犯罪，其所參與
    者，苟係犯罪構成要件之行為，亦為正犯。如以幫助他人犯
    罪之意思而參與犯罪，其所參與者又為犯罪構成要件以外之
    行為，則為從犯（最高法院95年度台上字第3886號判決要旨
    參照）。查被告將所申辦附表一所示帳戶提款卡（含密碼）
    ，交付真實姓名年籍不詳之詐騙者使用，致如附表二所示被
    害人李宸翔等6人因受詐騙，分別匯款至附表一所示帳戶，
    所匯入之款項，除附表二編號2被害人廖晏辛匯入○○郵局第②
    筆49,989元及附表二編號4被害人鍾秉翰匯入○○郵局之29,98
    5元，因通報警示被○○郵局圈存抵銷未及領出外，其餘均使
    用提款卡提領，形成金流斷點，被告所為僅為他人之詐欺取
    財及洗錢犯行提供助力，本案尚無積極證據足以證明被告係
    以自己犯詐欺取財罪或洗錢罪之意思參與犯罪，或與詐騙者
    有共同詐欺取財或共同洗錢之犯意聯絡，或有直接參與詐欺
    取財或洗錢犯罪構成要件行為分擔等情事，應認其所為係構
    成幫助犯。故核被告所為，係犯刑法第30條第1項前段、同
    法第339條第1項之幫助詐欺取財罪，及刑法第30條第1項前
    段、洗錢防制法第14條第1項之幫助一般洗錢罪。又本案無
    證據證明被告對於詐騙者人數及所施用詐術之方式有所認知
    ，自不足以認定被告成立幫助加重詐欺取財罪，附此敘明。
二、被告以一提供帳戶提款卡（含密碼）之行為，犯幫助詐欺取
    財罪及幫助洗錢罪，係以一幫助行為觸犯上開2罪名，侵害
    被害人李宸翔等6人之財產法益，為想像競合犯，應依刑法
    第55條前段規定，從一重之幫助一般洗錢罪處斷。附表二編
    號4至6所示被害人鍾秉翰、陳惠芳、羅濟銘（下稱鍾秉翰等
    3人）受騙匯款部分，雖未據檢察官起訴，但業經臺灣臺南
    地方檢察署檢察官以111年度偵字第6302、7630、10995號併
    辦意旨書移送併辦，與前開起訴部分，具有想像競合之裁判
    上一罪關係，應為起訴效力所及，本院自得併予審理。又併
    辦意旨書所犯法條欄，併載被告犯洗錢防制法第14條第1項
    之洗錢罪，業經蒞庭檢察官更正為幫助一般洗錢罪（本院卷
    第78頁），併辦意旨書就附表二編號6之被害人羅濟銘第②筆
    匯款時間誤繕為110年9月14日12時06分許，亦經蒞庭檢察官
    更正為110年9月14日00時06分（本院卷第79頁），附此敘明
    。
三、被告基於幫助之犯意而為幫助犯一般洗錢罪，爰依刑法第30
    條第2項規定，按正犯之刑減輕之。　　
四、犯洗錢防制法第14條第1項之罪，在偵查或審判中自白者，
    減輕其刑，洗錢防制法第16條第2項定有明文。惟被告於偵
    查、原審及本院審理時，均矢口否認犯行，自無上揭減刑規
    定之適用。　　　　　　
五、撤銷原審判決之理由
　㈠原審依起訴犯罪事實以被告犯幫助詐欺及幫助洗錢罪，事證
    明確，依想像競合犯，從一重論以幫助洗錢罪，並予科刑，
    固非無見。惟原判決未及審酌檢察官上訴本院後，以併辦意
    旨書請求併辦附表二編號4至6所示被害人鍾秉翰等3人之幫
    助洗錢罪犯行部分，尚有未洽。檢察官上訴意旨指摘原判決
    未及將併辦意旨書之犯罪事實一併納入審理，致量刑之輕重
    受有影響，為有理由，自應由本院將原判決撤銷予以改判，
    以期適法。　　
　㈡爰以行為人責任為基礎，審酌被告貪圖不法私利，提供金融
    帳戶提款卡（含密碼）供來路不明之人從事財產犯罪之用，
    不僅導致犯罪之追查趨於複雜困難，更造成附表二所示被害
    人之財物損失，危害金融秩序與社會治安，所造成之危害非
    輕。並審酌被告已高度懷疑自稱「林怡青」之人係從事不法
    行為，仍未報警處理，且犯後自偵查、原審及本院審理時，
    始終否認犯行，未深切檢討自身為貪圖私利而觸法之行止。
    另考量被告無前科紀錄，有臺灣高等法院被告前案紀錄表在
    卷足參，素行尚稱良好，暨本案犯罪動機、目的及方法，提
    供帳戶數量（如附表一所示），遭詐騙之被害人人數及金額
    （如附表二所示），無證據證明被告有因幫助犯罪而實際獲
    得利益，迄未與被害人和解。兼衡被告自述○○畢業之教育程
    度，離婚，育有未成年子女1人，現由前妻扶養，被告現與
    母親同住，從事○○○及○○○之工作，月薪約0萬元，須扶養母
    親之經濟與生活狀況等一切情狀，量處如主文第2項所示之
    刑，併就罰金部分諭知易服勞役之折算標準。
肆、沒收部分
一、犯罪所得之沒收、追繳或追徵，在於剝奪犯罪行為人之實際
    犯罪所得（原物或其替代價值利益），使其不能坐享犯罪之
    成果，以杜絕犯罪誘因，可謂對抗、防止經濟、貪瀆犯罪之
    重要刑事措施，性質上屬類似不當得利之衡平措施，著重所
    受利得之剝奪，是苟無犯罪所得，自不生利得剝奪之問題。
    又幫助犯係指就他人之犯罪加以助力，使其易於實施之積極
    或消極行為而言。其犯罪態樣與實施犯罪之正犯有異，其所
    處罰者，乃其提供助力之行為本身，而非正犯實施犯罪之行
    為，因此幫助犯對正犯所有供犯罪所用或因犯罪所得之物，
    無庸併為沒收之宣告；幫助犯僅係對於犯罪構成要件以外行
    為為加工，除因幫助行為有所得外，正犯犯罪所得，非屬幫
    助犯之犯罪成果，自不得對其為沒收之諭知（最高法院88年
    度台上字第6234號、106年度台上字第1196號判決意旨參照
    ）。本件被告否認提供附表一提款卡有獲得利益（併辦警59
    932卷第5頁），依卷內證據資料，並無證據證明被告有取得
    任何犯罪所得，亦無從認定被告有分得詐欺所得之款項，至
    丙帳戶（臺南○○郵局）內尚有附表二編號2被害人廖晏辛匯
    入之第②筆匯款49,989元及附表二編號4被害人鍾秉翰匯入之
    29,985元，因通報為警示帳戶，詐騙者未及領出，另甲帳戶
    餘額445元轉警示戶及丙帳戶餘額28元，分別係附表二編號2
    、5被害人廖晏辛（第①筆）、陳惠芳，及附表二編號1、6被
    害人李宸翔、羅濟銘匯款後，經詐騙者使用提款卡領出後之
    尾數，分別經○○郵局圈存抵銷，及臺灣土地銀行○○分行轉警
    示戶，有甲、丙帳戶歷史交易明細可稽（警一卷第29頁，警
    二卷第93頁），是上開帳戶經圈存抵銷及轉警示戶未及領出
    之金額即非被告所有，則被告就本案既無不法利得，自無犯
    罪所得應予宣告沒收或追徵之問題，爰不予宣告沒收或追徵
    其價額。
二、洗錢防制法第18條第1項固規定「犯第14條之罪，其所移轉
    、變更、掩飾、隱匿、收受、取得、持有、使用之財物或財
    產上利益，沒收之；犯第15條之罪，其所收受、持有、使用
    之財物或財產上利益，亦同。」，惟被告非實際上提款之人
    ，無掩飾隱匿詐欺贓款之犯行，非洗錢防制法第14條第1項
    之正犯，自無上開條文之適用，附此敘明。
據上論斷，應依刑事訴訟法第369條第1項、第364條、第299條第
1項前段，洗錢防制法第14條第1項，刑法第11條前段、第30條第
1項前段、第2項、第339條第1項、第55條前段、第42條第3項，
刑法施行法第1條之1第1項，判決如主文。
本案經檢察官林朝文提起公訴，檢察官黃莉琄提起上訴及移送併
辦，檢察官陳建弘到庭執行職務。
中　　華　　民　　國　　111 　年　　7 　　月　　19　　日
                  刑事第六庭    審判長法　官  張瑛宗
                                      法　官  李秋瑩
                                      法　官  林逸梅
以上正本證明與原本無異。
如不服本判決應於收受送達後20日內向本院提出上訴書狀，其未
敘述上訴理由者，並得於提起上訴後20日內向本院補提理由書（
均須按他造當事人之人數附繕本）「切勿逕送上級法院」。
　　　　　　　　　　　　　　　　　　　書記官  施淑華
中　　華　　民　　國　　111 　年　　7 　　月　　19　　日

附錄本案論罪科刑法條：
刑法第30條
幫助他人實行犯罪行為者，為幫助犯。雖他人不知幫助之情者，
亦同。
幫助犯之處罰，得按正犯之刑減輕之。

洗錢防制法第2條
本法所稱洗錢，指下列行為：
一、意圖掩飾或隱匿特定犯罪所得來源，或使他人逃避刑事追訴
    ，而移轉或變更特定犯罪所得。
二、掩飾或隱匿特定犯罪所得之本質、來源、去向、所在、所有
    權、處分權或其他權益者。
三、收受、持有或使用他人之特定犯罪所得。
　　
洗錢防制法第3條
本法所稱特定犯罪，指下列各款之罪：
一、最輕本刑為6月以上有期徒刑以上之刑之罪。
二、刑法第121條第1項、第123條、第201條之1第2項、第268條
    、第339條、第339條之3、第342條、第344條、第349條之罪
    。
三、懲治走私條例第2條第1項、第3條第1項之罪。
四、破產法第154條、第155條之罪。
五、商標法第95條、第96條之罪。
六、廢棄物清理法第45條第1項後段、第47條之罪。
七、稅捐稽徵法第41條、第42條及第43條第1項、第2項之罪。
八、政府採購法第87條第3項、第5項、第6項、第89條、第91條
    第1項、第3項之罪。
九、電子支付機構管理條例第44條第2項、第3項、第45條之罪。
十、證券交易法第172條第1項、第2項之罪。
十一、期貨交易法第113條第1項、第2項之罪。
十二、資恐防制法第8條、第9條之罪。
十三、本法第14條之罪。
　　　
洗錢防制法第14條
有第二條各款所列洗錢行為者，處7年以下有期徒刑，併科新臺
幣5百萬元以下罰金。
前項之未遂犯罰之。
前二項情形，不得科以超過其特定犯罪所定最重本刑之刑。

刑法第339條
意圖為自己或第三人不法之所有，以詐術使人將本人或第三人之
物交付者，處5年以下有期徒刑、拘役或科或併科50萬元以下罰
金。
以前項方法得財產上不法之利益或使第三人得之者，亦同。
前二項之未遂犯罰之。　　
　　
附表一
 編號 金融機構名稱      帳號    備註 1 臺灣土地銀行 ○○分行 000000000000 簡稱甲帳戶 2 第一商業銀行 ○○分行 00000000000 簡稱乙帳戶 3 臺南○○郵局 00000000000000 簡稱丙帳戶 

附表二
 編號 被害人  詐欺時間    （民國）     詐欺方法     匯款時間     （民國）  匯款金額  (新臺幣) 匯入帳戶 1 (起訴)　　 李宸翔 (告訴)  110年9月13日某時許起 假冒網路購物服務人員撥打電話予李宸翔，並向李宸翔佯稱：要將李宸翔升為高級會員云云，致李宸翔陷於錯誤，而為右列匯款。 110年9月13日19時39分許  49,123元 甲帳戶   證據出處： ⒈證人李宸翔警詢證述(警一卷第1至4頁) ⒉內政部警政署反詐騙諮詢專線紀錄表、新竹縣政府警局新湖分局湖口派出所受理詐騙帳戶通報警示簡便格式表(警一卷第7至14頁)。 ⒊李宸翔渣打國際銀行活期性存款歷史明細查詢、國泰世華銀行對帳單、財金跨行轉帳查詢(警一卷第15至17頁)。 ⒋LINE對話截圖(警一卷第18至20頁)。       2 (起訴)　 廖晏辛 (告訴)   110年9月13日21時24分許起  陸續假冒某基金會客服人員及銀行行員撥打電話予廖晏辛，並向廖晏辛佯稱：因先前捐款時操作錯誤，將重複扣款，需配合解除云云，致廖晏辛陷於錯誤，而為右列匯款。 ①110年9月14日   00時06分 ②110年9月14日   00時15分許 ①49,986元  ②49,989元  　（本筆匯款因通報警示經圈存抵銷，未及領出）　 丙帳戶  證據出處： ⒈證人廖晏辛警詢證述(警二卷第67至69頁)。 ⒉通話紀錄截圖(警二卷第71至73頁)。 ⒊匯款紀錄截圖(警二卷第75至77頁)。      3 (起訴)　 戴美玉 (告訴) 110年9月12日15時21分許起 假冒戴美玉之姪女使用通訊軟體聯繫戴美玉，並佯稱：因從事二手車買賣，需要借款云云，致戴美玉陷於錯誤，而為右列匯款。 110年9月13日 11時28分許  100,000元 乙帳戶  證據出處： ⒈證人戴美玉警詢、原審證述(警二卷第79至81頁，原審卷第62頁)。 ⒉證人戴美玉提出LINE截圖、郵政跨行匯款申請書(警二卷第83至85頁)。      4 (併辦) 鍾秉翰 (告訴) 110年9月13日21時許 假冒「○○○基金會」客服人員致電鍾秉翰，佯稱：因捐款錯誤，需要依照指示執行網路銀行退款云云，致鍾秉翰陷於錯誤，而為右列匯款。 110年9月14日 00時48分許  29,985元  （本筆匯款因通報警示經圈存抵銷，未及領出）  丙帳戶  證據出處： ⒈證人鍾秉翰警詢證述(併辦警59932卷第9至31頁)。 ⒉鍾秉翰提出手機通話紀錄、簡訊(併辦警59932卷第31至41頁)。 ⒊鍾秉翰提出自動櫃員機交易明細(併辦警59932卷第65頁)。 ⒋內政部警政署反詐騙諮詢專線紀錄表、保安警察第二總隊第一大隊第二中隊高科分隊受理詐騙帳戶通報警示簡便格式表、金融機構聯防機制通報單、受理案件證明單(併辦警59932卷第69至71頁、第91至93頁、第103頁)。       5 (併辦) 陳惠芳 (告訴) 110年9月13日16時24分許 假冒購物平台及銀行客服人員致電陳惠芳，佯稱：為避免遭扣款，需要依照指示操作網路銀行云云，致陳惠芳陷於錯誤，而為右列匯款。 ①110年9月13日   18時42分許 ②110年9月13日   18時45分許 ①50,000元   ②50,000元 丙帳戶     證據出處： ⒈證人陳惠芳警詢證述(併辦警13898卷第6至8頁)。 ⒉詐欺車手提領畫面(併辦警13898卷第9至11頁)。 ⒊嘉義市政府警察局第一分局長榮派出所受理詐騙帳戶通報警示簡便格式表、金融機構聯防機制通報單(併辦警13898卷第12至13頁)。 ⒋陳惠芳提出其帳戶存款交易明細查詢(併辦警13898卷第14至16頁)。       6 (併辦) 羅濟銘 (告訴) 110年9月13日16時36分許 假冒○○國際購物商家及銀行客服人員致電羅濟銘，佯稱：誤植為高級會員，要取消自動扣款，需要依照指示操作云云，致羅濟銘陷於錯誤，而為右列匯款。 ①110年9月13日 18時12分許 ②110年9月14日   00時06分許 ③110年9月14日   00時54分許 ④110年9月14日   00時56分許  ①10,000元   ②49,998元   ③30,000元   ④30,000元    甲帳戶  證據出處： ⒈證人羅濟銘警詢證述(併辦警11036卷第27至33頁)。 ⒉證人羅濟銘提出匯款交易明細3紙、網路轉帳截圖(併辦警11036卷第37、39、42頁)。 ⒊內政部警政署反詐騙諮詢專線紀錄表、桃園市政府警局大溪分局三元派出所受理詐騙帳戶通報警示簡便格式表、金融機構聯防機制通報單(併辦警11036卷第49至75頁)。       

附表三
案卷代號對照表   編號 案卷代號 案卷名稱 1 警一卷 宜蘭縣政府警察局蘇澳分局警澳偵字第11000141208號卷 2 警二卷 臺南市政府警察局善化分局南市警善偵字第1100527909號卷 3 偵一卷 臺灣臺南地方檢察署110年度偵字第24445號卷 4 偵二卷 臺灣臺南地方檢察署110年度偵字第25108號卷 5 原審卷 臺灣臺南地方法院100年度金訴字第560號卷 6  臺灣臺南地方檢察署111年度上字第61號卷 7 警11036卷 桃園市政府警察局大園分局園警分刑字第1110011036號卷(併辦) 8 警13898卷 嘉義縣警察局刑警大隊嘉縣警刑偵三字第1110013898號卷(併辦) 9 警59932卷 臺南市政府警察局永康分局南市警永偵字第1110059932號卷(併辦) 10 偵4309卷 臺灣臺南地方檢察署111年度偵字第4309號卷(併辦) 11 偵6203卷 臺灣臺南地方檢察署111年度偵字第6203號卷(併辦) 12 偵7630卷 臺灣臺南地方檢察署111年度偵字第7630號卷(併辦) 13 偵10995卷 臺灣臺南地方檢察署111年度偵字第10995號卷(併辦) 14 本院卷 臺灣高等法院臺南分院111年度金上訴字第612號卷